bg-BG: Ориентация на подаването: Вход отдолу; Преден вход; Страничен вход; Горен вход; Други
hr-HR: Orijentacija unosa: Donji ulaz; Prednji ulaz; Bočni ulaz; Gornji ulaz; Ostalo
pt-BR: Orientação de entrada: Entrada inferior; Entrada frontal; Entrada lateral; Entrada superior; Outro
ru: Ориентация входа: Нижний вход; Фронтальный вход; Боковой вход; Верхний вход; Другой
fr: Orientation d’entrée: Entrée par le bas; Entrée avant; Entrée latérale; Entrée par le haut; Autre
pl: Orientacja wrzucania monet: Wejście od dołu; Wejście z przodu; Wejście z boku; Wejście od góry; Inne
de: Einwurforientierung: Unterer Eingang; Fronteinstieg; Seiteneinstieg; Oberer Einstieg; Sonstiges
es: Orientación de entrada: Entrada inferior; Entrada frontal; Entrada lateral; Entrada superior; Otros
nb: Innkastorientering: Bunninngang; Frontinngang; Sideinngang; Toppinngang; Annet
en: Entry orientation: Bottom entry; Front entry; Side entry; Top entry; Other
nl: Invoerrichting: Onderingang; Voorzijde ingang; Zijingang; Boveningang; Andere
th: ทิศทางการใส่เหรียญ: เข้าด้านล่าง; ทางเข้าด้านหน้า; ทางเข้าด้านข้าง; ทางเข้าด้านบน; อื่นๆ
sk-SK: Orientácia vstupu: Vstup zospodu; Predný vstup; Bočný vstup; Horný vstup; Iné
sl-SI: Orientacija vstopa: Vstop spodaj; Sprednji vstop; Stranski vstop; Zgornji vstop; Drugo
el: Προσανατολισμός εισόδου: Είσοδος από κάτω; Μπροστινή είσοδος; Πλευρική είσοδος; Άνω είσοδος; Άλλο
it: Orientamento di ingresso: Ingresso dal basso; Ingresso frontale; Ingresso laterale; Ingresso superiore; Altro
lt-LT: Įėjimo orientacija: Apatinis įėjimas; Priekinė įeiga; Šoninė įeiga; Viršutinė įeiga; Kita
ko: 투입 방향: 하단 진입; 전면 진입; 측면 진입; 상단 진입; 기타
sv: <Införingsorientering: Bottningång; Främre ingång; Sidoingång; Toppingång; Övrigt
tr: Giriş yönü: Alt giriş; Ön giriş; Yan giriş; Üst giriş; Diğer
cs: Orientace vhazování: Vstup zespodu; Přední vstup; Boční vstup; Horní vstup; Jiné
pt-PT: Orientação de entrada: Entrada inferior; Entrada frontal; Entrada lateral; Entrada superior; Outro
da: Indgangsretning: Bundindgang; Frontindgang; Sideindgang; Topindgang; Andet
ja: 投入方向: 底部エントリー; フロントエントリー; サイドエントリー; トップエントリー; その他
ro-RO: Orientarea intrării: Intrare de jos; Intrare frontală; Intrare laterală; Intrare superioară; Altele
hu: Bedobási irány: Alsó belépés; Elülső bejárat; Oldalsó bejárat; Felső bejárat; Egyéb
zh-CN: 投币方向: 底部进入; 前部入口; 侧面入口; 顶部入口; 其他
vi: Hướng đưa vào: Vào từ dưới; Lối vào phía trước; Lối vào bên hông; Lối vào phía trên; Khác
fi: Sisäänpääsyn suunta: Alapääsisääntulo; Etusisäänkäynti; Sivusisäänkäynti; Yläsisäänkäynti; Muu
zh-TW: 投幣方向: 底部進入; 正面入口; 側面入口; 頂部入口; 其他